【裁判字號】    98,易,78
【裁判日期】    980204
【裁判案由】    違反家庭暴力防治法
【裁判全文】
臺灣彰化地方法院刑事判決                98年度易字第78號
公  訴  人  臺灣彰化地方法院檢察署檢察官
被      告  甲○○
                    （現於臺灣彰化監獄彰化分監執行中）
上列被告因違反家庭暴力防治法案件，經檢察官提起公訴（97年
度偵字第11305號），本院依簡式審判程序判決如下：
    主  文
甲○○違反法院依家庭暴力防治法第十四條第一項第四款所為命
遠離被害人住居所特定距離之民事通常保護令裁定，累犯，處有
期徒刑柒月。
    事  實
一、甲○○前因違反家庭暴力防治法案件，經本院以93年度易字
    第862 號判決處有期徒刑4 月確定，經送監執行，於民國94
    年6 月25日縮短刑期期滿執行完畢；又因違反家庭暴力防治
    法案件，經本院以96年度斗簡字第295 號判決處有期徒刑6
    月確定，經送監執行，於97年5 月20日縮短刑期期滿執行完
    畢。仍不知警惕，其係乙○○之子，二人間具有家庭暴力防
    治法第3 條第3 款所定之家庭成員關係，甲○○前經本院於
    97年6 月27日依家庭暴力防治法第14條第1 項第4 款規定，
    以97年度家護字第331 號民事通常保護令裁定，令其應最少
    遠離彰化縣社頭鄉○○村○○路○ 段83巷12號100 公尺，該
    保護令之有效期間為1 年。詎甲○○於97年7 月4 日收受上
    開裁定，且於97年7 月6 日因警方執行保護令時，知悉上述
    通常保護令之內容後，明知應遠離上開處所至少100 公尺，
    仍於該保護令有效期間之97年12月15日上午10時20分許，至
    彰化縣社頭鄉○○村○○路○ 段83巷12號，欲向乙○○索討
    金錢，乙○○不願交付金錢且要求甲○○離開，甲○○仍藉
    口逗留，並將腳踏在該址門檻上，以此方式違反上開保護令
    ，嗣因乙○○報警，警方抵達現場時，甲○○仍在距離上開
    處所約21公尺之彰化縣社頭鄉○○村○○路○ 段83巷巷口徘
    徊，為警當場查獲。
二、案經彰化縣警察局田中分局報告臺灣彰化地方法院檢察署檢
    察官偵查起訴。
    理  由
一、本件被告甲○○所涉為死刑、無期徒刑、最輕本刑為3 年以
    上有期徒刑或高等法院管轄第一審案件以外之罪，並於本院
    行準備程序時就被訴事實為有罪之陳述，本院合議庭依刑事
    訴訟法第273 條之1 第1 項規定，裁定改由受命法官獨任行
    簡式審判程序，先予敘明。
二、上揭犯罪事實，業據被告於警詢、偵訊及本院審理時坦承不
    諱（見偵卷第3 、24頁、本院98年1 月21日準備程序及審判
    筆錄），核與證人即被害人乙○○於警詢、偵訊之證述相符
    （見偵卷第5 、35頁），復有本院97年度家護字第331 號民
    事通常保護令裁定、彰化縣警察局田中分局保護另執行紀錄
    表各1 紙、彰化縣警察局田中分局處理家庭暴力案件現場報
    告表1 份、現場照片2 張（偵卷第6 、7 、12、15頁）、個
    人基本資料查詢結果、本院送達證書各1 紙（均見本院卷）
    等附卷可稽，足認被告自白與事實相符，本件事證明確，被
    告犯行堪以認定，應予依法論科。
三、查被告係被害人之子，為家庭暴力防治法第3 條第3 款之家
    庭成員。又按家庭暴力防治法第61條第4 款規定，違反法院
    依同法第14條第1 項第4 款所為禁止實施家庭暴力行為及禁
    止騷擾行為者，為本法所稱之違反保護令罪。核被告上開違
    反本院保護令裁定而未遠離被害人住居所特定距離之行為，
    係犯家庭暴力防治法第61條第4 款之違反保護令罪。被告前
    因違反家庭暴力防治法案件，經本院以93年度易字第862 號
    判決處有期徒刑4 月確定，經送監執行，於94年6 月25日縮
    短刑期期滿執行完畢；又因違反家庭暴力防治法案件，經本
    院以96年度斗簡字第295 號判決處有期徒刑6 月確定，經送
    監執行，於97年5 月20日縮短刑期期滿執行完畢，有臺灣高
    等法院被告前案紀錄表可稽，被告於有期徒刑執行完畢後5
    年內又故意再犯本案之罪，為累犯，應依刑法第47條第1 項
    規定，加重其刑。爰審酌被告經法院裁定後，猶不知戒慎，
    且一再因違反家庭暴力防治法而為法院論罪科刑，其行為對
    被害人生活安寧影響非微，所為實不足取，惟被告犯後承認
    犯行，態度尚佳，暨考量被告犯罪手段、智識程度等一切情
    狀，量處如主文所示之刑，以資懲儆。
據上論斷，應依刑事訴訟法第273 條之1 第1 項、第299 條第1
項前段，家庭暴力防治法第61條第4 款，刑法第11條前段、第47
條第1 項，判決如主文。
本案經檢察官蔡曉崙到庭執行職務。
中    華    民    國    98    年    2     月    4     日
                  刑事第三庭  法  官  楊舒嵐
以上正本證明與原本無異。
如不服本判決應於收受判決後10日內，向本院提出上訴書狀，並
應敘述具體理由; 其未敘述上訴理由者，應於上訴期間屆滿後20
日內向本院補提理由書（均須按他造當事人之人數附繕本）「切
勿逕送上級法院」。
告訴人或被害人對於判決如有不服具備理由請求檢察官上訴者，
其上訴期間之計算係以檢察官收受判決正本之日期為準。
中    華    民    國    98    年    2     月    4     日
                              書記官  陳如玲
附錄論罪科刑法條：
家庭暴力防治法第61條
違反法院依第14條第1 項、第16條第3 項所為之下列裁定者，為
本法所稱違反保護令罪，處3 年以下有期徒刑、拘役或科或併科
新臺幣10萬元以下罰金：
一、禁止實施家庭暴力。
二、禁止騷擾、接觸、跟蹤、通話、通信或其他非必要之聯絡行
    為。
三、遷出住居所。
四、遠離住居所、工作場所、學校或其他特定場所。
五、完成加害人處遇計畫。


司法院資訊處製作；財團法人民間司法改革基金會備份。
